臺灣高等法院刑事裁定
111年度抗字第112號
抗  告  人  陳連同
（即受刑人）        


上列抗告人因聲請撤銷緩刑案件，不服臺灣士林地方法院中華民
國110年12月30日裁定（110年度撤緩字第108號），提起抗告，
本院裁定如下：
    主  文
抗告駁回。                                             
    理  由
一、原裁定意旨略以：抗告人即受刑人陳連同(下稱抗告人)因犯
    詐欺案件，經本院於民國110年1月28日以109年上易字第217
    0號判決判處有期徒刑8月，緩刑3年並應賠償如判決附表所
    示之財產上損害，於110年1月28日確定在案。惟受刑人迄今
    仍未依判決內容為賠償，核其所為，已合於刑法第75條之1
    第1項第4 款所定撤銷緩刑宣告之原因。從而，受刑人漠視
    此一緩刑所定負擔之效力，有故意不履行、無正當事由拒絕
    履行等情，堪認其違反情節重大，原宣告之緩刑難收其預期
    效果，而有執行刑罰之必要。是聲請人依刑法第75條之1第1
    項第4款之規定聲請撤銷緩刑之宣告，經核並無不合，應予
    准許，爰裁定撤銷受刑人所受緩刑之宣告。
二、本件抗告意旨略以：抗告人就上開判決書所附之緩刑條件，
    於鈞院於110年10月25日訊問時，均未支付分文，業據抗告
    人自承在卷（請參見鈞院卷第64頁），抗告人於當庭允諾將
    於110年11月5日前將新臺幣（下同）350萬元全數清償被害
    人，且抗告人於110年11月8日已先匯款109萬7千元、147萬
    元，共計256萬7千元予被害人，尚餘93萬3千元未清償。其
    後，抗告人並具狀表示將於110年11月26日前清償餘額，因
    抗告人於110年11月26日仍有困難，無法立即籌到93萬3千元
    之現金，然抗告人為努力向被害人表示確實有履行和解條件
    及還款之誠意，遂於110年11月27日提出100張面額各為美金
    100萬元，金額共計27億5千萬元正之美國債券予被害人作為
    餘欠款項計93萬3000元之擔保，並經被害人同意後收受，被
    害人並向抗告人表示希望抗告人能再清償100萬元予抗告人
    等云云。
三、緩刑制度設計之本旨，除可避免執行短期自由刑之流弊外，
    主要目的係在獎勵惡性較輕者使其遷善，而經宣告緩刑後，
    若有具體事證足認受宣告者並不因此有改過遷善之意，即不
    宜給予緩刑之寬典，乃另有撤銷緩刑宣告制度。又受緩刑之
    宣告而違反刑法第74條第2項第1款至第8款所定負擔情節重
    大者，足認原宣告之緩刑難收其預期效果，而有執行刑罰之
    必要者，得撤銷其宣告，刑法第75條之1第1項第4款固有明
    文規定。惟考其立法意旨略以：修正條文第74條第2項增列
    法院於緩刑期間內，得命犯罪行為人於緩刑期內應遵守之事
    項（例如向被害人支付相當數額、向公庫支付一定之金額、
    接受精神、心理輔導、提供義務勞務或其他為預防再犯之事
    項），明定違反該條所定事項情節重大者，得撤銷其緩刑宣
    告，以期周延，且本條採用裁量撤銷主義，賦與法院撤銷與
    否之權限，實質要件即以「足認原宣告之緩刑難收其預期效
    果，而有執行刑罰之必要」，供作審認之標準。至於所謂「
    情節重大」，係指受判決人顯有履行負擔之可能，而隱匿或
    處分其財產、故意不履行、無正當事由拒絕履行或顯有逃匿
    之虞等情事而言，亦即應從受刑人是否自始真心願意接受緩
    刑所附帶之條件、於緩刑期間是否已誠摯盡力履行條件、是
    否有生活或經濟上突發狀況致無履行負擔之可能、抑或有履
    行可能卻故意不履行、無正當事由拒絕履行或顯有逃避履行
    之虞等節，依比例原則加以衡量。
四、經查：
　㈠抗告人陳連同因犯詐欺案件，經本院於民國110年1月28日以1
    09年上易字第2170號判決判處有期徒刑8月，緩刑3年並應賠
    償如判決附表所示之財產上損害，於110年1月28日確定在案
    。有上揭刑事判決及本院被告前案紀錄表在卷可按，首堪認
    定。
　㈡抗告人因犯詐欺案件，經本院以109年度上易字第2170號判決
    判處有期徒刑8月，緩刑3 年，並應給付被害人陳兆伸（下
    稱被害人）350萬元，給付方式為：①於110年1月30日支付50
    萬元；②110年2月20日支付50萬元；③110年3月5日支付50萬
    元；④110年3月25日支付50萬元；⑤110年4月15日支付50萬元
    ；⑥110年5月5日支付50萬元；⑦110年5月25日支付50萬元；
    如一期不給付，視為全部到期，嗣於110年1月28日確定等情
    ，有上開判決書及本院被告前案紀錄表附卷可查（見原審卷
    第7頁至第12頁、第28頁）。抗告人就上開判決書所附之緩
    刑條件，於原審110年10月25日訊問時，均未支付分文，業
    據抗告人自承在卷（見原審卷第64頁），其雖當庭允諾將於
    110年11月5日前將350萬元全數清償被害人，然遲於110年11
    月8日方匯款109萬7千元、147萬元，共計256萬7千元，尚餘
    93萬3千元未清償，其後抗告人雖具狀表示將於110年11月26
    日前清償餘額，然迄110年12月29日均未收得受刑人清償餘
    款證明之事證等情，有臺灣銀行匯款申請書回條聯、刑事陳
    報狀及原審公務電話紀錄等在卷可佐（見原審卷第67頁、第
    69頁、第71頁、第81頁、第95頁、第97頁），足見受刑人並
    未遵照緩刑宣告所附條件履行，已違反刑法第74條第2項第3
    款所定負擔甚明。又本院於111年1月24日電詢抗告人，問：
    請問何時可以償還餘額？抗告人回答：最遲於1月26日還款
    完畢。嗣後亦未完成履行條件，又抗告人於111年3月15日陳
    報本院將於同年月25日返還被害人款項，本院於同年月29日
    電詢被害人，其表明抗告人至111年3月29日止都未將餘款返
    還。（見本院電話查詢記錄表、抗告人陳報狀，本院卷第49
    、57、61頁）堪認抗告人仍未履行完成緩刑條件。而本件被
    告原涉犯詐欺犯行，經原審判處有期徒刑8月，本應在機構
    內執行，然因與告訴人達成和解，表示願履行和解條件，故
    原審始給予緩刑之刑度，以期抗告人可以在機構外如期償還
    告訴人款項，惟抗告人尚有93萬餘元尚未履行，金額非微，
    堪認違反所定負擔之情節確實已達重大程度，本件緩刑宣告
    應已難收其預期效果，而有執行刑罰之必要。原審據以撤銷
    抗告人之緩刑宣告，自屬適法有據。
　㈢綜上所述，原審認抗告人違反刑法第75條之1第1項第4款所定
    之撤銷緩刑之原因，而撤銷抗告人緩刑之宣告，已詳敘所憑
    認定之理由，經核並無不合。抗告意旨猶執前詞，指摘原裁
    定不當，然所辯顯係推諉之詞，尚難認得維持緩刑之寬典，
    本件抗告為無理由，應予駁回。
五、據上論斷，應依刑事訴訟法第412條，裁定如主文。　　
中　　華　　民　　國　　111 　年　　4 　　月　　14　　日
                  刑事第八庭  審判長法　官  陳世宗
                                    法　官  吳勇毅
                                    法　官  呂寧莉
以上正本證明與原本無異。
不得再抗告。
                                    書記官  賴資旻
中　　華　　民　　國　　111 　年　　4 　　月　　14　　日